# 换电站的电池所充电量能否作为存货核算

提问人：学徒停不下来 时间：2023-02-15 08:01:51
问题背景：公司经营业务模式是换电池，即将电池作为固定资产，充电后交客户车辆使用，按使用电量收费。等电量耗费后，客户再过来换电池。
问题：库存电池中所充电量，尚未用于对外换电时，能否作为存货核算。主要是觉得存货一般是有形资产，但电量不是有形的。此外，合同履约成本需要与确定合同相关，在尚未对外换电的情况下，没有确定的合同。想来想去似乎只能在存货核算。

回答人：chenyiwei
库存电池中所充电量，尚未用于对外换电时，可以作为存货核算。
本企业从事的业务是充换电服务，也可以理解为以电池为载体销售电量，故已充入电池的电量在销售之前可以作为存货核算。